# 这样处理正确吗

提问人：ycwl 时间：2011-09-03 20:00:47
一固定资产购买时不含税 100 元，用于生产部门，进项税予以抵扣。当固定资产转用于集体福利或个人消费时（仅用于此，未同时用增值税应税项目）进项税要转出，此时已提折旧 50 。 账务处理为：借：固定资产 50 0.17 贷：应缴税费 - 应交增值税 - 进项转出50 0.17， 此时应该怎么计提折旧 （50+8.5-100*0.03）/剩余年限，这样处理正确吗？

回答人：chenyiwei
虽然上述两位的说法有一定的合理性，但严格从会计准则角度考虑，如果不能证明改变用途后该固定资产的未来经济利益流入较之前显著增加（这种证明一般较难，因为集体福利设施一般不会有单独的现金流入），则所转出的进项税额应当计入当期损益（管理费用）处理，而不应作为资本化的固定资产后续支出。